da: Hjem og have > Køkken og spisestue > Køkkenapparater – tilbehør > Kassemaskiner og espressomaskiner: Varmeplader til kaffekander; Kaffekander; Doseringstragte for kaffe; Kaffefiltre; Kaffekværn – tilbehør; Reservedele til kaffekværne; Kaffekværne; Reservedele til kaffe- og espressomaskiner; Vandfiltre til kaffemaskiner; Kaffevægte; Kaffestampere; Kaffestampemåtter; Beholdere til brugt kaffegrums; Mælkeskumkander; Filterholdere
sk-SK: Dom a záhrada > Kuchyňa a jedáleň > Príslušenstvo pre kuchynské spotrebiče > Príslušenstvo pre kávovary a espressovary: Stanice na ohrev kávy; Kanvice na kávu; Dávkovacie lieviky na kávu; Kávové filtre; Príslušenstvo k mlynčeku na kávu; Náhradné diely kávového mlynčeka; Mlynčeky na kávu; Náhradné diely kávovarov a espressovovarov; Vodné filtre do kávovarov; Váhy na kávu; Tampery na kávu; Podložky na utlačenie kávy; Espresso knock boxy; Napeňovacie džbány; Portafiltre
it: Casa e giardino > Cucina e pranzo > Accessori strumenti cucina > Accessori macchine da caffè e da espresso: Riscaldatori per caraffe di caffè; Caraffe caffè; Imbuto dosatore per caffè; Filtri caffè; Accessori macinacaffè; Ricambi per macinacaffè; Macinacaffè; Parti di ricambio per macchine da caffè espresso e caffettiere; Filtri acqua macchine caffè; Bilance per caffè; Pressini per caffè; Tappetini per pressare il caffè; Scatole per caffè espresso; Bollilatte; Portafiltri
bg-BG: Дом и градина > Кухня и трапезария > Аксесоари за кухненски уреди > Аксесоари за кафемашини и машини за еспресо: Нагреватели за кани за кафе; Кани за кафе; Фунии за дозиране на кафе; Филтри за кафе; Аксесоари за кафемелачки; Резервни части за кафемелачка; Кафемелачки; Резервни части за кафемашини и машини за еспресо; Филтри за вода за кафе машина; Везни за кафе; Тампери за кафе; Подложки за трампиране на кафе; Кутии за отбиване на кафе; Канички за разпенване на мляко; Портафилтри
lt-LT: Namai ir sodas > Virtuvė ir valgomasis > Virtuvės prietaisų priedai > Kavos ir espreso aparatų priedai: Kavos grafinų šildytuvai; Kavos grafinai; Kavos dozavimo piltuvai; Kavos filtrai; Kavos malūnėlių priedai; Kavamalių atsarginės dalys; Kavos malūnėliai; Kavos aparatų ir espreso aparatų atsarginės dalys; Kavos aparatų vandens filtrai; Kavos svarstyklės; Kavos grūstuvai; Kavos plūkimo kilimėliai; Espreso kavos tirščių šalinimo dėžutė; Pieno plakimo ąsočiai; Portafiltrai
tr: Ev ve Bahçe > Mutfak ve Yemek > Mutfak Aleti Aksesuarları > Kahve Makinesi ve Espresso Makinesi Aksesuarları: Kahve Sürahisi Isıtıcılar; Kahve Sürahileri; Kahve Dozaj Hunileri; Kahve Filtreleri; Kahve Değirmeni Aksesuarları; Kahve Öğütücü Yedek Parçaları; Kahve Değirmenleri; Kahve Makinesi ve Espresso Makinesi Yedek Parçaları; Kahve Makinesi Su Filtreleri; Kahve Terazileri; Kahve Tamperleri; Kahve Sıkıştırma Altlıkları; Espresso Atık Kutuları; Süt Köpürtme Cezveleri; Portafiltreler
ko: 가정/원예 용품 > 주방/식탁 > 주방가전 부대용품 > 커피 메이커/에스프레소 머신 부대용품: 커피 디캔터 워머; 커피 디캔터; 커피 도징 퍼널; 커피 필터; 커피 분쇄기 부대용품; 커피 그라인더 교체 부품; 커피 분쇄기; 커피 메이커/에스프레소 머신 교체 부품; 커피 메이커 정수 필터; 커피 저울; 커피 탬퍼; 커피 탬핑 매트; 에스프레소 넉박스; 스팀 피처; 포터필터
th: บ้านและสวน > ห้องครัวและการรับประทานอาหาร > อุปกรณ์เครื่องใช้ในครัว > อุปกรณ์เครื่องชงกาแฟ: เครื่องอุ่นเหยือกกาแฟ; โถกาแฟ; แหวนกรอกผงกาแฟ; กระดาษกรองกาแฟ; อุปกรณ์เครื่องบดกาแฟ; อะไหล่เครื่องบดกาแฟ; เครื่องบดกาแฟ; ชิ้นส่วนอะไหล่เครื่องชงกาแฟและเครื่องชงเอสเปรสโซ; ตัวกรองน้ำสำหรับเครื่องทำกาแฟ; เครื่องชั่งกาแฟ; แทมเปอร์กาแฟ; แผ่นรองที่กดกาแฟ; กล่องทิ้งกากกาแฟเอสเปรสโซ; เหยือกทำฟอง; ด้ามชงกาแฟ
pt-BR: Casa e jardim > Produtos de cozinha e aparelhos de jantar > Acessórios para eletrodomésticos de cozinha > Acessórios para máquina de café e para máquina de café expresso: Aquecedores para decantador de café; Garrafas de café; Funil dosadores de café; Filtros de café; Acessórios para moedor de café; Peças de reposição para moedores de café; Moedores de café; Peças de reposição para máquinas de café e de expresso; Filtros de água para cafeteiras; Balanças para café; Compactadores de café; Tapetes para compactação de café; Caixas para descarte de borra de café expresso; Jarras para café expresso; Porta-filtros
ro-RO: Casă și grădină > Bucătărie și sufragerie > Accesorii pentru electrocasnice de bucătărie > Accesorii pentru cafetiere și espressoare: Încălzitoare pentru carafe de cafea; Carafe de cafea; Pâlnii de dozare a cafelei; Filtre de cafea; Accesorii pentru râșnițe de cafea; Piese de schimb pentru râșnițe de cafea; Râșnițe de cafea; Piese de schimb pentru cafetiere și espressoare; Filtre apă pentru cafetiere; Cântare pentru cafea; Prese pentru cafea; Covorașe de presare a cafelei; Cutii de zaț pentru espresso; Carafe pentru spumare; Portafiltre
pl: Dom i ogród > Kuchnia i jadalnia > Akcesoria do sprzętów kuchennych > Akcesoria do ekspresów do kawy i espresso: Podgrzewacze do dzbanków do kawy; Dzbanki do kawy; Lejki do dozowania kawy; Filtry do kawy; Akcesoria do młynków do kawy; Części zamienne do młynków do kawy; Młynki do kawy; Części zamienne do kawiarek i ekspresów; Filtry wody do ekspresów do kawy; Wagi dla baristów; Tampery do kawy; Podkładki pod tampery do kawy; Odbijaki do fusów; Dzbanki do spieniania; Portafiltry
cs: Dům a zahrada > Kuchyně a jídelny > Kuchyňské spotřebiče – příslušenství > Kávovary a automaty na espreso – příslušenství: Ohřívadla na karafy na kávu; Konvice na kávu; Dávkovací trychtýře na kávu; Kávové filtry; Mlýnky na kávu – příslušenství; Náhradní díly pro mlýnky kávy; Mlýnky na kávu; Náhradní díly pro kávovary a espresa; Vodní filtry do kávovarů; Váhy na kávu; Pěchovače kávy; Podložky na tampování kávy; Nádoby na kávovou sedlinu; Džbánek na mléčnou pěnu; Filtry do kávovarů
pt-PT: Casa e jardim > Cozinha e refeições > Acessórios de aparelhos domésticos > Acessórios para máquinas de café e expresso: Placas de aquecimento de máquina de café com filtro; Decantadores de café; Funis de dosagem de café; Filtros de café; Acessórios para moinho de café; Peças de reposição para moinho de café; Moinhos de café; Peças sobresselentes de máquina de café e expresso; Filtros de água para máquina de café; Balanças de café; Compactadores de café; Tapetes para compactar café; Caixas para borras de café expresso; Jarros de espuma de leite; Portafiltros
hr-HR: Dom i vrt > Kuhinja i blagovaonica > Pribor za kuhinjske aparate > Dodaci za aparate za kavu i espresso aparate: Grijači dekantera za kavu; Dekanteri za kavu; Lijevci za doziranje kave; Filtri za kavu; Pribor za mlince za kavu; Zamjenski dijelovi za mlince za kavu; Mlinci za kavu; Zamjenski dijelovi za aparate za kavu i espresso aparate; Filtri za vodu za aparate za kavu; Vage za kavu; Nabijači za kavu; Podloge za tampiranje kave; Posuda za zrna kave; Vrčevi za grijanje mlijeka; Filtarske ručke za espresso aparate
zh-CN: 家居与园艺 > 厨房/餐厅 > 厨房电器配件 > 咖啡机/浓缩咖啡机配件: 咖啡壶保温盘; 咖啡瓶/咖啡壶; 咖啡计量漏斗; 咖啡过滤网/过滤纸; 咖啡研磨机配件; 咖啡研磨机替换零件; 咖啡研磨机; 咖啡机/浓缩咖啡机更换部件; 咖啡机滤水芯/网/包; 咖啡秤; 咖啡压粉锤; 咖啡压粉垫; 浓缩咖啡渣盒; 奶泡杯/拉花杯; 咖啡机过滤手柄
nb: Hjem og hage > Kjøkken og spiserom > Tilbehør til kjøkkenapparater > Tilbehør til kaffe- og espressomaskiner: Kaffekannevarmere; Kaffekanner; Kaffedoseringstrakt; Kaffefiltre; Tilbehør til kaffekverner; Reservedeler til kaffekverner; Kaffekverner; Erstatningsdeler for kaffe- og espressomaskiner; Vannfiltre til kaffemaskiner; Kaffevekter; Kaffestempler; Kaffestampematter; Espresso-bankebokser; Skummekanner; Filterholdere
sl-SI: Dom in vrt > Kuhinja in jedilnica > Dodatki za kuhinjske aparate > Dodatki za aparate za kavo in aparate za espresso: Grelniki dekanterjev za kavo; Dekanterji za kavo; Lijaki za doziranje kave; Filtri za kavo; Dodatki za mlinčke za kavo; Nadomestni deli za mlinčke za kavo; Mlinčki za kavo; Nadomestni deli za aparate za kavo in aparate za espresso; Filtri za vodo za kavne avtomate; Tehtnice za kavo; Pritiskala za kavo; Podloge za teptanje kave; Škatle za odstranjevanje espressa; Vrči za penjenje; Ročke za filter
nl: Huis en tuin > Keuken en eetkamer > Accessoires voor keukenmachines > Accessoires voor koffiezetapparaten en espressomachines: Warmhoudplaatjes voor koffie; Koffiepotten; Koffiedoseertrechters; Koffiefilters; Accessoires voor koffiemolens; Vervangingsonderdelen voor koffiemolens; Koffiemolens; Vervangingsonderdelen voor koffiezetapparaten en espressomachines; Waterfilters voor koffiezetapparaten; Koffieweegschalen; Koffietampers; Koffiestampermaten; Espresso afklopdozen; Opschuimkannen; Filterdragers
ru: Дом и сад > Кухня и сервировка стола > Аксессуары для кухонной техники > Аксессуары для кофеварок и кофемашин: Подогреватели для кофейников; Кофейники; Воронка для дозировки кофе; Фильтры для кофе; Аксессуары для кофемолок; Запасные части для мельниц для кофе; Кофемолки; Запасные детали для кофеварок и кофемашин; Фильтры для воды для кофеварок; Весы для кофе; Кофейные темперы; Коврики для утрамбовки кофе; Контейнеры для отходов эспрессо; Питчеры для молока; Портафильтры
es: Casa y jardín > Cocina y comedor > Accesorios para aparatos de cocina > Accesorios para cafeteras: Calentadores para jarras de café; Jarras de café; Embudos dosificadores de café; Filtros de café; Accesorios para molinillo de café; Repuestos para molinillos de café; Molinillos de café; Piezas de repuesto para cafeteras y máquinas de café espresso; Filtros de agua para cafeteras; Balanzas para café; Prensadores de café; Tapetes para compactar café; Cajas de descarte de café; Jarras para espumar; Portafiltros
ja: ホーム・ガーデン > キッチン・ダイニング > キッチン家電関連用品 > コーヒーメーカー・エスプレッソマシン関連用品: コーヒーデカンターウォーマー; コーヒーデカンタ; コーヒー計量ファネル; コーヒーフィルター; コーヒーミル関連用品; コーヒーグラインダー交換部品; コーヒーミル; コーヒーメーカー・エスプレッソマシン用交換部品; コーヒーメーカー用浄水フィルター; コーヒースケール; コーヒータンパー; コーヒータンピングマット; エスプレッソノックボックス; ミルクピッチャー; ポータフィルター
el: Σπίτι & κήπος > Κουζίνα & τραπεζαρία > Αξεσουάρ οικιακών συσκευών > Αξεσουάρ καφετιέρας & μηχανής εσπρέσο: Θερμαντήρες κανάτας για καφέ; Κανάτες για καφέ; Χωνιά δοσομέτρησης καφέ; Φίλτρα καφέ; Αξεσουάρ μύλου καφέ; Ανταλλακτικά μύλου καφέ; Μύλος καφέ; Ανταλλακτικά καφετιέρας & μηχανής εσπρέσο; Φίλτρα νερού καφετιέρας; Ζυγαριές καφέ; Πατητήρια καφέ; Πατάκια πάτησης καφέ; Κουτιά απόρριψης καφέ; Κανάτες αφρογαλάκτων; Κλείστρα με κόσκινο
sv: Hem och trädgård > Kök och matsal > Tillbehör till köksapparater > Tillbehör till kaffebryggare och espressomaskiner: Värmeplattor för kaffekannor; Kaffekannor; Kaffedoseringstrattar; Kaffefilter; Tillbehör till kaffekvarnar; Ersättningsdelar för kaffekvarnar; Kaffekvarnar; Reservdelar till kaffe- och espressomaskiner; Vattenfilter för kaffebryggare; Kaffevågar; Kaffetamprar; Kaffetampningsmattor; Sumplådor; Kannor för skummad mjölk; Portafilter
fi: Koti ja puutarha > Keittiö ja ruokailu > Keittiölaitteiden lisätarvikkeet > Kahvinkeittimien ja espressokoneiden lisätarvikkeet: Kahvipannun lämpölevyt; Kahvipannut; Kahvin annostelusuppilot; Kahvisuodattimet; Kahvimyllyjen lisätarvikkeet; Kahvimyllyjen varaosat; Kahvimyllyt; Kahvinkeittimien ja espressokoneiden varaosat; Kahvinkeittimen vedensuodattimet; Kahvivaa'at; Kahvitampperit; Tampperimatot; Espressoporojen knock boxit; Vaahdotuskannut; Espressokoneen kahvat
en: Home & Garden > Kitchen & Dining > Kitchen Appliance Accessories > Coffee Maker & Espresso Machine Accessories: Coffee Decanter Warmers; Coffee Decanters; Coffee Dosing Funnels; Coffee Filters; Coffee Grinder Accessories; Coffee Grinder Replacement Parts; Coffee Grinders; Coffee Maker & Espresso Machine Replacement Parts; Coffee Maker Water Filters; Coffee Scales; Coffee Tampers; Coffee Tamping Mats; Espresso Knock Boxes; Frothing Pitchers; Portafilters
de: Heim & Garten > Küche & Esszimmer > Zubehör für Küchengeräte > Zubehör für Kaffee- & Espressomaschinen: Kaffeekannenwarmhalter; Kaffeekaraffe; Kaffeedosiertrichter; Kaffeefilter; Kaffeemühlenzubehör; Ersatzteile für Kaffeemühlen; Kaffeemühlen; Ersatzteile für Espresso- & Kaffeemaschinen; Wasserfilter für Kaffeemaschinen; Kaffeewaage; Kaffeestampfer; Kaffeestampfmatten; Espresso-Abklopfboxen; Aufschäumer; Siebträger
zh-TW: 居家和庭園 > 廚房與餐廳 > 廚房電器配件 > 咖啡機/義式咖啡機配件: 咖啡保溫器; 咖啡壺; 咖啡接粉環; 咖啡濾紙; 咖啡研磨機配件; 磨豆機替換零件; 咖啡豆研磨機; 濃縮咖啡機替換零件; 咖啡機用濾水器; 咖啡秤; 咖啡壓粉器; 咖啡壓粉墊; 濃縮咖啡敲渣盒; 拉花鋼杯; 濾器把手
hu: Otthon és kert > Konyha és étkező > Konyhaigép-kiegészítők > Kávéfőző- és eszpresszógép-kiegészítők: Kávéskancsó-melegítők; Kávés kancsók; Kávéadagoló tölcsérek; Kávészűrők; Kávédaráló-kiegészítők; Kávédaráló-alkatrészek; Kávédarálók; Kávéfőző- és eszpresszógép-cserealkatrészek; Kávéfőző-vízszűrők; Kávémérlegek; Kávétömörítők; Kávétömörítő-alátétek; Espresso tartódobozok; Habosító kancsók; Portaszűrők
fr: Maison et jardin > Arts de la table et arts culinaires > Accessoires petit électroménager > Accessoires pour cafetières et machines à expresso: Réchauds à café; Carafes de café; Entonnoirs doseurs pour café; Filtres à café; Accessoires pour moulins à café; Pièces de rechange pour moulin à café; Moulins à café; Pièces de rechange pour cafetières et machines à expresso; Filtres à eau pour machines à café; Balances à café; Tasseurs à café; Tapis de tassage à café; Boîtes à marc d'espresso; Pichets pour mousse de lait; Porte-filtres
vi: Nhà và vườn > Phòng bếp và phòng ăn > Phụ kiện đồ dùng nhà bếp > Phụ kiện máy pha cà phê & máy pha cà phê espresso: Bếp hâm nóng bình cà phê; Bình thủy tinh đựng cà phê; Phễu định lượng cà phê; Giấy lọc cà phê; Phụ kiện máy nghiền cà phê; Linh Kiện Thay Thế Máy Xay Cà Phê; Máy xay cà phê; Linh kiện thay thế cho máy pha cà phê và máy Espresso; Bộ phận lọc nước của máy pha cà phê; Cân Cà Phê; Dụng cụ nén cà phê; Tấm lót nén cà phê; Hộp đập bã cà phê Espresso; Bình đựng sữa; Cần lọc cà phê